臺灣新竹地方法院刑事判決　　　　　　　 94年度訴字第670號
公　訴　人　臺灣新竹地方法院檢察署檢察官
被　　　告　乙○○
選任辯護人　龍其祥律師
被　　　告　丙○○
指定辯護人　本院公設辯護人甲○○
上列被告等因違反槍砲彈藥刀械管制條例案件，經檢察官提起公
訴（九十四年度偵字第三五００、三九三七號），本院判決如下
：
    主  文
乙○○未經許可，持有手槍，累犯，處有期徒刑伍年陸月，併科
罰金新臺幣壹拾萬元，罰金如易服勞役，以新臺幣玖佰元即銀元
佰元折算壹日，扣案如附表編號一所示之制式手槍壹枝，沒收
；又連續未經許可，製造可發射子彈具有殺傷力之改造槍枝，累
犯，處有期徒刑柒年陸月，併科罰金新臺幣肆拾萬元，罰金如易
服勞役，以罰金總額與陸個月之日數比例折算，扣案如附表編號
三、四所示之改造手槍肆枝、如附表編號六、九至十六、十八至
三二所示之物，均沒收。應執行有期徒刑拾貳年陸月，併科罰金
新臺幣伍拾萬元，罰金如易服勞役，以罰金總額與陸個月之日數
比例折算，扣案如附表編號一所示之制式手槍壹枝、編號三、四
所示之改造手槍肆枝、編號六、九至十六、十八至三二所示之物
，均沒收。
丙○○未經許可，寄藏手槍，處有期徒刑伍年貳月，併科罰金新
臺幣貳拾萬元，罰金如易服勞役，以罰金總額與陸個月之日數比
例折算。扣案如附表編號一所示之制式手槍壹支、如附表編號三
、四所示之改造手槍肆枝，均沒收。
    事實及理由
一、犯罪事實：
（一）許清淵前因賭博案件，經法院於民國九十年二月十二日以
      八十九年度易字第四五０五號判決判處有期徒刑五月確定
      ，並於九十年三月十二日易科罰金執行完畢。丙○○曾因
      傷害致死、殺人未遂案件，分別經法院各判處有期徒刑七
      年、四年確定，嗣經定應執行刑為有期徒刑十年確定，於
      九十二年五月二十一日縮短刑期假釋出監，並付保護管束
      ，現仍在假釋保護管束中（未構成累犯）。
（二）乙○○明知非經中央主管機關內政部許可，不得持有手槍
      及子彈。竟未經許可，基於持有手槍及子彈之犯意，於九
      十四年三月間某日，在其友人「呂忠奇」（已死亡）位於
      臺北縣鶯歌鎮○○○街住處附近，以新臺幣（下同）二十
      二萬元代價向「呂忠奇」購得如附表編號一所示具有殺傷
      力之捷克ＣＺ廠製1945型口徑6.35mm之制式半自動手槍一
      枝及如附表編號二所示具有殺傷力之6.35mm制式子彈三顆
      ，並藏放在其向不知情之友人林由所借住之雲林縣東勢鄉
      ○○路三號之十之三樓房間內。
（三）乙○○又明知非經中央主管機關內政部許可，不得製造可
      發射子彈具有殺傷力之改造槍枝及子彈。竟未經許可，基
      於製造可發射子彈具有殺傷力改造手槍及製造可供發射子
      彈具有殺傷力改造手槍所用之土造子彈之概括犯意，先於
      九十四年三、四月間在台北縣鶯歌鎮○○○街附近，以總
      價五十餘萬元之代價，向友人「呂忠奇」購買已貫通可供
      可發射子彈具有殺傷力改造槍枝使用之主要組成零件槍管
      （含槍機）及製造土造子彈所用之彈頭、彈殼一批，又在
      桃園市○○路「華山道具槍店」購買供製造可發射子彈具
      有殺傷力改造槍枝、土造子彈所用之玩具槍、底火、底火
      座、火藥等物，旋即在雲林縣東勢鄉○○路三號之十之三
      樓房間內，以自備如附表編號二十至二七、三一、三二所
      示之工具及嗣後已丟棄之電鑽一具（按非扣案如附表編號
      三三所示之電鑽）等製造工具，連續製造完成如附表編號
      三、四所示機械性能良好，可擊發適用子彈、具殺傷力之
      改造手槍共四枝、如附表編號五所示可擊發具殺傷力之子
      彈五顆（均已鑑驗試射完畢），及製造如附表編號六所示
      無法擊發或欠缺底火、火藥而不具殺傷力之子彈十二顆、
      如附表編號十四所示之子彈半成品七十九顆未遂。
（四）乙○○於九十四年五月底出國前，將上開如附表編號一至
      六所示之制式槍枝、子彈及改造槍枝、土造子彈，攜帶至
      新竹縣竹北市○○路三號一樓茶葉行欲交予丙○○代為寄
      藏保管，適因丙○○未在茶葉行內，乙○○乃交予不知情
      之少年曾００（七十七年生，年籍詳卷）轉交丙○○，乙
      ○○並打電話告知丙○○此事，丙○○明知未經中央主管
      機關許可，不得寄藏制式槍枝、子彈及可發射子彈具殺傷
      力之改造槍枝、土造子彈，竟仍基於寄藏制式槍枝、子彈
      及可發射子彈具殺傷力之改造槍枝、土造子彈之犯意，將
      該槍、彈藏放在該茶葉行三樓房間內。
（五）嗣經警循線於同年六月二十二日十八時三十五分許，在上
      開茶葉行三樓搜索查獲扣得如附表編號一至六所示之物；
      又先後於同年六月二十三日十一時五十分、同日十四時三
      十分許，分別在雲林縣東勢鄉○○路三號之十乙○○居處
　    、雲林縣麥寮鄉○○街十九之二號一樓乙○○租屋處，分
      別搜得乙○○所有如附表編號九至二七、二八至三二所示
      供製造可發射子彈具有殺傷力改造槍枝、土造子彈犯行所
      用之物。嗣於同年七月十二日十六時許在桃園縣中正機場
      第二航廈拘提乙○○到案查獲上情。
二、認定犯罪事實所根據的證據及理由：
（一）被告乙○○迭於警詢、檢察官偵查中及本院準備程序、審
      理時所為之自白。
（二）被告丙○○於警詢、檢察官第一次偵訊及本院準備程序、
      審理時所為之自白。
（三）證人即少年曾００於警詢及偵查中之證述。
（四）證人即被告乙○○分別借住、承租上開搜索處所之屋主林
      由、王志良於警詢中所為之證述。
（五）內政部警政署刑事警察局九十四年六月二十二日對新竹縣
      竹北市○○路三號處所搜索所製作之搜索扣押筆錄及扣押
      物品目錄表。
（六）內政部警政署刑事警察局九十四年六月二十三日對雲林縣
      東勢鄉○○路三號之十處所搜索所製作之搜索扣押筆錄、
      雲林縣警察局台西分局隨案扣物清單。
（七）內政部警政署刑事警察局九十四年六月二十三日對雲林縣
      麥寮鄉○○街十九之二號一樓處所搜索所製作之搜索扣押
      筆錄、雲林縣警察局台西分局隨案扣物清單。
（八）搜索現場照片共二十九幀。
（九）如附表編號一至六、九至十六、十八至三二等扣押物扣案
      。
（十）就扣案物送鑑結果：
  　　扣案如附表編號一至七所示之物，經送請內政部警政署刑
　    事警察局鑑驗結果，認扣案如附表編號一所示之ＣＺ
      6.35mm制式手槍一枝（槍枝管制編號：00000000
      00）係捷克ＣＺ廠製1945型口徑6.35mm之制式半自動手
      槍，機械性能良好，可擊發同口徑制式子彈，認具殺傷力
      ；扣案如附表編號三所示之改造手槍三枝（槍枝管制編號
      分別為：0000000000、0000000000
      、0000000000），均係由仿ＢＥＲＥＴＴＡ廠
      M9型半自動手槍製造之玩具手槍換裝土造金屬槍管而成之
      改造手槍，機械性能良好，可擊發適用子彈，認均具殺傷
      力；扣案如附表編號四所示之改造手槍一枝（槍枝管制編
      號：0000000000），係由仿ＧＬＯＣＫ廠17型
      半自動手槍製造之玩具手槍換裝土造金屬槍管而成之改造
      手槍，機械性能良好，可擊發適用子彈，認具殺傷力；扣
      案如附表編號二所示之制式子彈三顆（均試射完畢），均
      係口徑6.35mm之制式子彈，具殺傷力；扣案如附表編號五
      所示之改造子彈，均係土造子彈（其中四顆具直徑約
      8.6mm金屬彈頭，另一顆具直徑7.6mm金屬彈頭），經試射
      結果，均可擊發，具殺傷力；另附表編號六所示土造子彈
      十二顆，均係土造子彈，其中一顆具8.6mm金屬彈頭，經
      試射結果，無法擊發，不具殺傷力，另十一顆，均係由土
      造金屬彈殼加裝直徑約8.3mm金屬彈頭組合而成，經檢視
      ，欠缺底火、火藥，非為子彈完整結構，均不具殺傷力，
      有該局九十四年六月二十三日刑鑑字第０九四００九七一
      五七號槍彈鑑定書、同年十月三日刑鑑字第０九四０一四
      六五九四號函在卷足參（參本院卷）。
（十一）綜上所述，被告乙○○、丙○○上開所為之任意性自白
        ，確與事實相符，自堪採為不利於渠等之認定。本件事
        證明確，被告二人之犯行均堪認定。
四、論罪及科刑的理由：
（一）罪名：
  １、核被告乙○○所為，係犯槍砲彈藥刀械管制條例第七條第
      四項之未經許可持有手槍罪、同條例第八條第一項之未經
      許可製造其他可發射子彈具有殺傷力之槍砲罪、同條例第
      十二條第一項之未經許可製造子彈罪、同條例第十二條第
      五項、第一項之未經許可製造子彈未遂罪及同條例第十二
      條第四項之未經許可持有子彈罪。
  ２、核被告丙○○所為，係犯槍砲彈藥刀械管制條例第七條第
      四項之未經許可寄藏手槍罪、同條例第八條第四項之未經
      許可寄藏其他可發射子彈具有殺傷力之槍砲罪及同條例第
      十二條第四項之未經許可寄藏子彈罪。
（二）吸收關係：被告乙○○持有可供製造可發射子彈具有殺傷
      力改造槍枝所用之主要組成零件槍管、槍機後，進而製造
      可發射子彈具有殺傷力之改造槍枝，其持有可發射子彈具
      有殺傷力改造槍枝之主要組成零件低度行為應為製造可發
      射子彈具有殺傷力改造槍枝之高度行為所吸收；又製造可
      發射子彈具有殺傷力之改造槍枝及子彈後，加以持有之低
      度行為，亦各為製造之高度行為所吸收，均不另論罪。
（三）連續犯：被告乙○○先後四次製造可發射子彈具有殺傷力
      之改造槍枝及先後多次製造子彈既遂、未遂犯行，均時間
      緊接、方法相同，觸犯構成要件相同之罪，顯均係基於概
      括之犯意為之，均為連續犯，應均依刑法第五十六條規定
      ，各以一罪分別論以槍砲彈藥刀械管制條例第八條第一項
      製造可發射子彈具有殺傷力改造槍枝罪及同條例第十二條
      第一項未經許可製造子彈既遂罪，並加重其刑。
（四）想像競合犯：
  １、被告乙○○以一持有行為持有如附表編號一、二所示之制
      式槍枝及子彈，同時觸犯槍砲彈藥刀械管制條例第七條第
      四項、第十二條第四項之罪；又連續製造如附表編號三至
      六、十四所示之改造槍枝及子彈、子彈半成品，同時觸犯
      同條例第八條第一項、第十二條第一項、第五項之罪，均
      應依刑法第五十五條想像競合犯之規定，分別從一重之槍
      砲彈藥刀械管制條例第七條第四項之未經許可持有手槍罪
      及同條例第八條第一項之連續未經許可，製造可發射子彈
      具有殺傷力之改造手槍罪論處。
  ２、被告丙○○以一行為同時寄藏如附表編號一至五所示之槍
      、彈，係一行為同時觸犯同條例第七條第四項寄藏手槍罪
      、第八條第四項寄藏改造手槍罪及第十二條第四項寄藏子
      彈罪名，為想像競合犯，應從一重之槍砲彈藥刀械管制條
      例第七條第四項之未經許可寄藏手槍罪處斷。另按槍砲彈
      藥刀械管制條例中之寄藏與持有，均係將物置於自己實力
      支配之下，僅寄藏必先有他人之持有行為，而後始為之受
      寄代藏而已。故寄藏之受人委託代為保管，其保管之本身
      ，亦屬持有，並屬受寄之當然結果，不再論以持有之罪（
      最高法院七十四年台上字第三四００號判例參照）。
（五）數罪併罰：被告乙○○所犯上開未經許可持有手槍罪、連
      續未經許可製造其他可發射子彈具有殺傷力之改造手槍二
      罪，犯意各別、行為互殊，罪名亦不相同，應予分別論罪
      ，合併處罰之。
（六）累犯：被告許清淵前因賭博案件，經法院判處有期徒刑五
      月確定，並於九十年三月十二日易科罰金執行完畢，有臺
      灣高等法院被告前案紀錄表一份在卷可查，其於五年以內
      再犯本件有期徒刑以上之上開二罪，應依刑法第四十七條
      規定論以累犯，應就所犯未經許可持有手槍罪部分加重其
      刑，並就所犯連續未經許可，製造可發射子彈具有殺傷力
      改造槍枝罪部分遞加重其刑。
（七）科刑：審酌被告乙○○無視法令禁制，未經許可持有具殺
      傷力之制式手槍、子彈，且連續未經許可製造具殺傷力之
      改造手槍、土造子彈之犯罪動機、目的，暨其持有、製造
      之方式與數量非少，對人身安全及社會治安所造成之潛在
      危害甚巨，兼衡被告之智識程度、犯後坦承犯行等一切情
      狀；及審酌被告丙○○受託保管具有殺傷力之制式手槍、
      改造手槍及子彈，對社會具有潛在危險性，威脅社會秩序
      及一般人民之生命、身體安全，暨其犯罪手段、犯後尚能
      坦承犯行等一切情狀，分別量處如主文所示之刑及諭知罰
      金易服勞役之折算標準，並就被告乙○○部分定其應執行
      刑，以資懲儆。
（八）沒收：扣案附表編號一、三、四所示之制式手槍一支、改
      造手槍四枝、附表編號十一、二九所示之槍管共八支，均
      係屬違禁物，不問屬於犯人與否，應依刑法第三十八條第
      一項第一款之規定宣告沒收；扣案如附表編號六、九、十
      、十二至十六、十八至二八、三十至三二所示之物，均係
      被告乙○○所有，係供其製造改造槍枝、製造改造子彈犯
      罪所用之物，均應依刑法第三十八條第一項第二款之規定
      宣告沒收。至扣案如附表編號二所示制式子彈三顆、如附
      表編號五所示改造子彈五顆，均經鑑驗試射，已非違禁物
      ；另扣案如附表編號三三所示之電鑽一具，被告乙○○供
      稱該電鑽係製造改造槍枝、子彈之後所新購，非用以製造
      改造槍枝、子彈之用等語，本院復查無積極證據足以證明
      該電鑽係供本案犯罪所用或供預備犯罪之用；扣案如附表
      編號七所示之玩具衝鋒槍一枝及編號十七之長槍子彈一顆
      ，均係玩具槍、玩具子彈，均不具殺傷力，亦據內政部警
      政署刑事警察局鑑驗屬實，有上開該局鑑定書及函覆在卷
      可稽；扣案如附表編號八所示之手機三支及如附表編號三
      四所示之房屋租賃契約書一本，均與被告乙○○、丙○○
      本案犯行無涉，爰均不予宣告沒收。另被告乙○○所有原
      供製造改造槍枝、子彈所用之電鑽一具，業據被告乙○○
      丟棄滅失，已據被告乙○○供述在卷，為免執行困難，亦
      不為沒收之諭知。
五、適用法律依據：
（一）刑事訴訟法第二百九十九條第一項前段。
（二）槍砲彈藥刀械管制條例第七條第四項、第八條第一項、第
      四項、第十二條第一項、第四項。
（三）刑法第十一條前段、第五十六條、第五十五條、第四十七
      條、第五十一條第五、七款、第四十二條第二項、第三項
      、第三十八條第一項第一、二款。
（四）罰金罰鍰提高標準條例第二條，現行法規所定貨幣單位折
      算新台幣條例第二條，判決如主文。
本案經檢察官黃逸帆到庭執行職務。
中　　華　　民　　國　　94　　年　　11　　月　　18　　日
                  刑事第三庭審判長法  官  汪銘欽
                                  法  官  黃美盈
                                  法  官  楊麗文
以上正本證明與原本無異。
如不服本判決，應於判決送達後十日內向本院提出上訴狀（應附
繕本），上訴於臺灣高等法院。
中　　華　　民　　國　　94　　年　　11　　月　　18　　日
                                  書記官  賴寶合
附錄本案論罪科刑法條全文：
槍砲彈藥刀械管制條例第七條第四項：
未經許可，持有、寄藏或意圖販賣而陳列第一項所列槍砲、彈藥
者，處五年以上有期徒刑，併科新台幣一千萬元以下罰金。
槍砲彈藥刀械管制條例第八條第一項、第四項：
未經許可，製造、販賣或運輸鋼筆槍、瓦斯槍、麻醉槍、獵槍、
空氣槍或第四條第一項第一款所定其他可發射金屬或子彈具有殺
傷力之各式槍砲者，處無期徒刑或五年以上有期徒刑，併科新臺
幣一千萬元以下罰金。
未經許可，持有、寄藏或意圖販賣而陳列第一項所列槍枝者，處
三年以上十年以下有期徒刑，併科新臺幣七百萬元以下罰金。
槍砲彈藥刀械管制條例第十二條第一項、第四項：
未經許可，製造、販賣或運輸子彈者，處一年以上七年以下有期
徒刑，併科新台幣五百萬元以下罰金。
未經許可，持有、寄藏或意圖販賣而陳列子彈者，處五年以下有
期徒刑，併科新台幣三百萬元以下罰金。
附表：
┌──┬─────────────┬─────┬───┬────────┐
│編號│物      品      名      稱│查扣數量  │所有人│ 備　　　　　註 │
├──┼─────────────┼─────┼───┼────────┤
│ 一 │捷克ＣＺ廠製1945型口徑6.35│一枝（含彈│乙○○│依刑法第38條第1 │
│    │mm可擊發同口徑制式子彈具殺│匣一個）  │      │項第1款，沒收   │
│    │傷力之制式半自動手槍（槍枝│          │      │                │
│    │管制編號000000000│          │      │                │
│    │八）　　　　　　          │          │      │                │
├──┼─────────────┼─────┼───┼────────┤
│ 二 │口徑6.35mm制式子彈        │三顆      │同  上│鑑驗後滅失，不沒│
│    │                          │          │      │收              │
├──┼─────────────┼─────┼───┼────────┤
│ 三 │仿ＢＥＲＥＴＴＡ廠M9型半自│三枝（含彈│同  上│依刑法第38條第1 │
│    │動手槍製造之玩具手槍換裝土│匣八個）  │      │項第1款，沒收   │
│    │造金屬槍管而成可擊發適用子│          │      │                │
│    │彈具殺傷力之改造手槍（槍枝│          │      │                │
│    │管制編號000000000│          │      │                │
│    │九、0000000000、│          │      │                │
│    │0000000000）    │          │      │                │
│    │　                        │          │      │                │
├──┼─────────────┼─────┼───┼────────┤
│ 四 │仿ＧＬＯＣＫ廠17型半自動手│一枝（含彈│同  上│同上            │
│    │槍製造之玩具手槍換裝土造金│匣一個）  │      │                │
│    │屬槍管而成可擊發適用子彈具│          │      │                │
│    │殺傷力之改造手槍（槍枝管制│          │      │                │
│    │編號0000000000  │          │      │                │
│    │ ）　　                   │          │      │                │
├──┼─────────────┼─────┼───┼────────┤
│ 五 │可擊發具殺傷力土造子彈    │五顆（其中│同  上│鑑驗後全部滅失，│
│    │                          │四顆具直徑│      │不沒收          │
│    │                          │8.6mm金屬 │      │                │
│    │                          │彈頭, 一顆│      │                │
│    │                          │具直徑    │      │                │
│    │                          │7.6mm金屬 │      │                │
│    │                          │彈頭）    │      │                │
├──┼─────────────┼─────┼───┼────────┤
│ 六 │無法擊發及欠缺底火、火藥，│十二顆（其│同　上│依刑法第38條第1 │
│    │不具殺傷力之子彈          │中一顆具  │      │項第2款，沒收   │
│    │                          │8.6mm金屬 │      │                │
│    │                          │彈頭，無法│      │                │
│    │                          │擊發，另十│      │                │
│    │                          │一顆具    │      │                │
│    │                          │8.3mm金屬 │      │                │
│    │                          │彈頭，惟欠│      │                │
│    │                          │缺底火、火│      │                │
│    │                          │藥）      │      │                │
├──┼─────────────┼─────┼───┼────────┤
│ 七 │玩具衝鋒槍（仿衝鋒槍製造，│一枝      │丙○○│不沒收          │
│    │槍管內具阻鐵，無法發射彈丸│          │      │                │
│    │不具殺傷力，槍枝管制編號一│          │      │                │
│    │000000000）      │          │      │                │
├──┼─────────────┼─────┼───┼────────┤
│ 八 │手機                      │三支      │丙○○│不沒收　　　    │
│    │                          │          │少年曾│　              │
│    │                          │          │００  │                │
├──┼─────────────┼─────┼───┼────────┤
│ 九 │玩具槍槍身                │一支      │乙○○│依刑法第38條第1 │
│    │                          │          │      │項第2款，沒收   │
├──┼─────────────┼─────┼───┼────────┤
│ 十 │玩具槍滑套                │二支      │同  上│同上            │
├──┼─────────────┼─────┼───┼────────┤
│十一│槍管（已貫通）            │四支      │同  上│依刑法第38條第1 │
│    │                          │          │      │項第1款，沒收   │
├──┼─────────────┼─────┼───┼────────┤
│十二│玩具槍彈匣                │五個      │同  上│依刑法第38條第1 │
│    │                          │          │      │項第2款，沒收   │
├──┼─────────────┼─────┼───┼────────┤
│十三│彈簧                      │十七條    │同  上│同上            │
├──┼─────────────┼─────┼───┼────────┤
│十四│子彈半成品                │七十九顆  │同  上│同上            │
├──┼─────────────┼─────┼───┼────────┤
│十五│彈殼                      │三百二十七│同  上│同上            │
│    │                          │顆        │      │                │
├──┼─────────────┼─────┼───┼────────┤
│十六│彈頭                      │四百四十顆│同  上│同上            │
├──┼─────────────┼─────┼───┼────────┤
│十七│長槍子彈（經鑑驗認係玩具子│一顆      │同  上│不沒收          │
│    │彈，不具底火、火藥，非完整│          │      │                │
│    │子彈結構，認不具殺傷力）  │          │      │                │
├──┼─────────────┼─────┼───┼────────┤
│十八│底火                      │三盒      │同  上│依刑法第38條第1 │
│    │                          │          │      │項第2款，沒收   │
├──┼─────────────┼─────┼───┼────────┤
│十九│底火座                    │二包      │同  上│同上            │
├──┼─────────────┼─────┼───┼────────┤
│二十│固定夾                    │一座      │同  上│同上            │
├──┼─────────────┼─────┼───┼────────┤
│二一│砂輪盤                    │二塊      │同  上│同上            │
├──┼─────────────┼─────┼───┼────────┤
│二二│尖嘴鉗                    │一支      │同  上│同上            │
├──┼─────────────┼─────┼───┼────────┤
│二三│鐵鉗                      │一支      │同  上│同上            │
├──┼─────────────┼─────┼───┼────────┤
│二四│Ｌ型扳手                  │一組      │同  上│同上            │
├──┼─────────────┼─────┼───┼────────┤
│二五│起子                      │一支      │同  上│同上            │
├──┼─────────────┼─────┼───┼────────┤
│二六│銼刀                      │一支      │同  上│同上            │
├──┼─────────────┼─────┼───┼────────┤
│二七│改造槍械零件              │一批      │同  上│同上            │
├──┼─────────────┼─────┼───┼────────┤
│二八│玩具槍彈匣                │六個      │同  上│同上            │
├──┼─────────────┼─────┼───┼────────┤
│二九│槍管（已貫通）            │四支      │同  上│依刑法第38條第1 │
│    │                          │          │      │項第1款，沒收   │
├──┼─────────────┼─────┼───┼────────┤
│三十│玩具槍滑套                │一支      │同  上│依刑法第38條第1 │
│    │                          │          │      │項第2款，沒收   │
├──┼─────────────┼─────┼───┼────────┤
│三一│六角扳手                  │一組      │同  上│同上            │
├──┼─────────────┼─────┼───┼────────┤
│三二│砂輪機                    │一台      │同  上│同上            │
├──┼─────────────┼─────┼───┼────────┤
│三三│電鑽                      │一具      │同  上│不沒收          │
├──┼─────────────┼─────┼───┼────────┤
│三四│房屋租賃契約書            │一本      │同  上│不沒收          │
└──┴─────────────┴─────┴───┴────────┘
